臺灣彰化地方法院刑事判決
111年度易字第214號
公  訴  人  臺灣彰化地方檢察署檢察官
被      告  黃國修




上列被告因加重竊盜案件，經檢察官提起公訴（110年度偵字第1
3494、14461號），本院判決如下：
    主    文
黃國修犯攜帶兇器毀越門扇侵入住宅竊盜罪，處有期徒刑柒月。
又犯竊盜罪，共貳罪，各處有期徒刑參月，如易科罰金，均以新
臺幣壹仟元折算壹日，應執行有期徒刑肆月，如易科罰金，以新
臺幣壹仟元折算壹日。
扣案之螺絲起子壹支沒收。未扣案之犯罪所得木製觀音佛祖貳尊
、木製石獅子貳隻及太陽花手鍊壹條、安全帽壹頂均沒收，於全
部或一部不能沒收或不宜執行沒收時，追徵其價額。
    犯罪事實
一、黃國修意圖為自己不法之所有，基於竊盜之犯意，分別為下
    列犯行：
（一）民國110年8月21日上午9時15分許，徒步至鄰居黃順振位
      在彰化縣○○市○○路000巷00弄00號住處，趁黃順振洗澡未
      能注意之際，手持客觀上可認係兇器之螺絲起子，破壞黃
      順振住處後方廚房鋁門後，侵入屋內，竊取黃順振所有放
      置在客廳之木製觀音佛祖2尊、木製石獅子2隻及太陽花手
      鍊1條等物，價值共約新臺幣（下同）6萬7,000元，得手
      後，隨即逃離現場。嗣黃順振查覺有異，隨即自浴室出來
      發現物品遭竊，報警採證後循線得知上情，並自案發現場
      扣得螺絲起子1支。
（二）110年9月17日凌晨2時25分許，騎乘腳踏車至彰化縣○○鄉○
      ○巷000號，先將腳踏車放置在該處，再以步行徒手牽車竊
      取之方式，將林鳳娥所有車牌號碼000-000號普通重型機
      車（下稱甲車，已領回）牽離該處，在步行至永靖鄉五汴
      巷214號時，先將甲車停放在該處，又徒步進入五汴巷217
      號旁空地，因見該空地內停放有侯玫均所有車牌號碼000-
      000號普通重型機車（含價值500元之黑橘條紋安全帽1頂
      ，下稱乙車），遂再以相同之竊車方式，將乙車竊至五汴
      巷176弄農地內放置（已領回）；又於同日凌晨3時10分許
      ，返回五汴巷214號將甲車牽走，再於同日時40分許，至
      五汴巷263號前，將前開腳踏車放置在竊得之甲車（車牌
      已更換並懸掛為名下所有機車之車牌號碼000-000號）上
      ，頭戴前述侯玫均所有黑橘條紋安全帽，於同日凌晨4時2
      0分許，將甲車連同腳踏車一起牽回其前開住處，並隨即
      以噴漆將原本紅色車殼之甲車噴成白色及用砂紙將甲車引
      擎號碼磨除。嗣林鳳娥、侯玫均2人發現其所有機車遭竊
      ，報警經調閱監視器而查知上情。
二、案經黃順振、侯玫均訴由彰化縣警察局員林分局報告臺灣彰
    化地方檢察署檢察官偵查起訴。
    理    由
壹、證據能力：
    本判決下列所引用被告黃國修以外之人於審判外之陳述，檢
    察官及被告於本院準備程序均同意有證據能力（見本院卷第
    66頁），且本院審酌上開證據資料作成時之情況，尚無違法
    不當及證明力明顯過低之瑕疵，而認為以之作為證據應屬適
    當，依刑事訴訟法第159條之5第1項規定，均有證據能力。
    其餘認定本案犯罪事實之非供述證據，查無違反法定程序取
    得之情，依刑事訴訟法第158條之4規定反面解釋，亦具證據
    能力。
貳、實體部分：
一、上開犯罪事實欄一（一）部分，業據被告於本院準備程序及
    審理中均坦承不諱（見本院卷第63、72至73頁）；犯罪事實
    欄一（二）部分，業據被告於警詢、偵訊、本院準備程序及
    審理中均坦承不諱（見偵字第14461號卷第41至47、107至11
    0頁，本院卷第63、72至73頁）。核與證人即告訴人黃順振
    、侯玫均、證人即被害人林鳳娥於警詢時之證述相符（見偵
    字第13494號卷第35至37頁，偵字第14461號卷第49至50、59
    至61頁）。就犯罪事實欄一（一）部分，並有彰化縣警察局
    員林分局扣押筆錄、扣押物品目錄表、現場相片、刑案現場
    勘查報告及內政部警政署刑事警察局110年9月17日刑生字第
    1100092868號鑑定書等件在卷可查（見偵字第13494號卷第3
    9至41、45至61、65至73頁），且有螺絲起子1支扣案可憑；
    就犯罪事實欄一（二）部分，並有彰化縣警察局員林分局扣
    押筆錄、扣押物品目錄表、贓物認領保管單、受（辦）理四
    聯單流程檢核表、失車-案件基本資料詳細畫面報表、彰化
    縣警察局員林分局永靖分駐所110年11月4日職務報告、110
    年9月21日查訪紀錄表、彰化縣警察局員林分局永靖分駐所
    受理各類案件紀錄表、受（處）理案件證明單、調查筆錄及
    路口監視器畫面擷取相片及現場查獲相片等件附卷可稽（見
    偵字第14461號卷第37至38、51至58、63至65、69、71、73
    至94頁）。足認被告之任意性自白與事實相符，本件事證明
    確，被告之犯行應堪認定，應予依法論科。
二、論罪科刑：
（一）刑法第321條第1項第2款規定將門窗、牆垣、其他安全設
      備並列，則所謂「門窗」應指分隔住宅或建築物內外之間
      之出入口大門及窗戶二者而言；所謂「牆垣」係指以土磚
      石作成者，包括住宅或建築物之牆壁，及圍繞房屋或其庭
      院土地上之圍牆；而所謂「其他安全設備」，指門窗、牆
      垣以外，依通常觀念足認防盜之一切設備而言，如電網、
      門鎖等；又該條款所謂「毀」係指毀壞，稱「越」則指踰
      越或超越，祇要毀壞、踰越或超越安全設備之行為使該安
      全設備喪失防閑作用，即該當於前揭規定之要件。次按刑
      法第321條第1項第3款所謂之兇器，其種類並無限制，凡
      客觀上足對人之生命、身體、安全構成威脅，具有危險性
      之兇器均屬之，且祇須行竊時攜帶此種具有危險性之兇器
      為已足，並不以攜帶之初有行兇之意圖為必要（最高法院
      79年台上字第5253號判例意旨參照）。是核被告就犯罪事
      實欄一（一）部分所為，係犯刑法第321條第1項第1、2、
      3款之攜帶兇器毀越門扇侵入住宅竊盜罪；就犯罪事實欄
      一（二）部分所為，均係犯刑法第320條第1項之普通竊盜
      罪，共2罪。被告前後3次竊盜犯行，犯意各別，侵害不同
      法益，應予分論併罰。
（二）爰審酌被告前有多次毒品、竊盜等前科，有臺灣高等法院
      被告前案紀錄表在卷可稽，素行不佳，且前因加重竊盜案
      件，經檢察官偵查起訴，而於110年6月8日以110年度簡字
      第1300號繫屬於本院，竟仍於2、3個月後之同年8月21日
      、同年9月17日分別犯下本件犯行，顯無悔改之意；暨考
      量被告就犯罪事實欄一（一）部分，先否認後承認、就犯
      罪事實欄一（二）部分均坦承犯行之犯後態度；兼衡被告
      犯罪動機、目的、使用之手段、告訴人黃順振、侯玫均、
      被害人林鳳娥所受之損害，及被告未與前開告訴人及被害
      人和解之情形；兼衡被告自陳為國中肄業之學歷，之前在
      工地做烤漆浪板，須扶養其岳母等一切情狀（見本院卷第
      74頁），各量處如主文所示之刑，並就得易科罰金之部分
      ，諭知易科罰金之折算標準。暨就得易科罰金部分，考量
      被告所犯之罪犯罪類型相同，且其行為態樣、手段、動機
      均相同，於併合處罰時，其責任非難重複之程度較高，基
      於罪責相當之要求，於刑法第51條第5款所定之外部性界
      限內，綜合評價各罪類型、關係、法益侵害之整體效果，
      犯罪人個人特質，及以比例原則、平等原則、責罰相當原
      則、重複評價禁止原則為內涵之內部性界限，為適度反應
      被告整體犯罪行為之不法與罪責程度及對其施以矯正之必
      要性，定其應執行刑，併諭知易科罰金之折算標準。
三、沒收：
（一）扣案之螺絲起子1支，為被告所有，且係供其犯本案犯罪
      事實欄一（一）部分犯行所用，此據被告於本院審理時供
      述在卷（見本院卷第72頁），爰依刑法第38條第2項前段
      之規定，宣告沒收。
（二）未扣案之木製觀音佛祖2尊、木製石獅子2隻及太陽花手鍊
      1條、安全帽1頂，均為被告犯罪所得之物，未實際發還告
      訴人黃順振、侯玫均，復無刑法第38條之2第2項不予沒收
      之事由，應依刑法第38條之1第1項前段、第3項之規定，
      諭知沒收，並於全部或一部不能沒收或不宜執行沒收時，
      追徵其價額。
（三）被告於犯罪事實欄一（二）竊得之甲車已發還予被害人林
      鳳娥，有贓物認領保管單1份在卷可稽（見偵字第14461號
      卷第69頁）；所竊得之乙車則已由告訴人侯玫均領回，業
      據告訴人侯玫均於警詢中陳述明確（見偵字第14461號卷
      第60頁），均依刑法第38條之1第5項規定，不予宣告沒收
      。
據上論斷，應依刑事訴訟法第299條第1項前段，判決如主文。
本案經檢察官吳宇軒偵查起訴，經檢察官林子翔到庭執行職務。
中　　華　　民　　國　　111 　年　　5 　　月　　26　　日
                  刑事第七庭   法      官  李  昕
以上正本證明與原本無異。
如不服本判決應於收受判決後10日內向本院提出上訴書狀，並
應敘述具體理由。其未敘述上訴理由者，應於上訴期間屆滿後
20日內向本院補提理由書(均須按他造當事人之人數附繕本)
「切勿逕送上級法院」。
告訴人或被害人對於判決如有不服具備理由請求檢察官上訴者，
其上訴期間之計算係以檢察官收受判決正本之日期為準。
中　　華　　民　　國　　111 　年　　5 　　月　　26　　日
                               書  記  官  李政優
附錄本案論罪科刑法條:　　　　　　　　　　　　　　　　
中華民國刑法第320條
意圖為自己或第三人不法之所有，而竊取他人之動產者，為竊盜
罪，處5年以下有期徒刑、拘役或50萬元以下罰金。
意圖為自己或第三人不法之利益，而竊佔他人之不動產者，依前
項之規定處斷。
前二項之未遂犯罰之。

中華民國刑法第321條
犯前條第1項、第2項之罪而有下列情形之一者，處6月以上5年以
下有期徒刑，得併科50萬元以下罰金：
一、侵入住宅或有人居住之建築物、船艦或隱匿其內而犯之。
二、毀越門窗、牆垣或其他安全設備而犯之。
三、攜帶兇器而犯之。
四、結夥三人以上而犯之。
五、乘火災、水災或其他災害之際而犯之。
六、在車站、港埠、航空站或其他供水、陸、空公眾運輸之舟、
    車、航空機內而犯之。
前項之未遂犯罰之。